【裁判字號】    97,聲,1194
【裁判日期】    971224
【裁判案由】    返還提存物
【裁判全文】
臺灣新竹地方法院民事裁定              97年度聲字第1194號
聲  請  人  中國信託商業銀行股份有限公司
法定代理人  乙○○
相  對  人  甲○○
上列當事人間聲請返還擔保金事件，本院裁定如下：
    主  文
本院九十四年度存字第一五六一號擔保提存事件，聲請人所提存
之擔保金即中央政府建設公債九十三年度甲類第七期債票，面額
計新臺幣壹拾萬元，准予返還。
聲請費用由相對人負擔。
    理  由
一、按供擔保人證明受擔保利益人同意返還者，法院應依供擔保
    人之聲請，以裁定命返還其提存物，民事訴訟法第104條第1
    項第2款定有明文。又上開規定，於其他依法令供訴訟上擔
    保者準用之，此觀同法第106條之規定意旨亦明。
二、本件聲請意旨略以：聲請人依銀行法及金融機構合併法規定
    ，於民國96年9月8日與花蓮區中小企業銀行股份有限公司（
    下稱花蓮區中小企業銀行）合併，聲請人為合併後之存續公
    司，依法概括承受花蓮區中小企業銀行相關業務及一切權利
    義務，合先敘明。緣聲請人與相對人間請求履行保證責任事
    件，為擔保假扣押，聲請人前遵本院94年度裁全字第2381號
    民事裁定，提供中央政府建設公債93年度甲類第7期債票，
    面額計新臺幣100,000元為擔保金，並以本院94年度存字第
    1561號擔保提存事件提存後，聲請本院以94年度執全字第
    1205號假扣押事件強制執行在案。茲因兩造達成和解，相對
    人並出具同意書同意聲請人領回其所提存之上開擔保金，為
    此請求准予依法返還本件擔保金等語，並提出本院94年度裁
    全字第2381號假扣押裁定、94年度存字第1561號提存書、本
    院民事執行處囑託查封登記書、行政院金融監督管理委員會
    金管銀（六）字第09600285840號函影本各乙份、相對人出
    具之同意書及印鑑證明、戶籍謄本各乙份為證。
三、經查，聲請人主張之上開情事，除據其提出前開證物外，並
    經本院依職權調取本院94年度裁全字第2381號假扣押事件、
    94年度存字第1561號擔保提存事件、94年度執全字第1205號
    假扣押執行事件卷宗查閱，核與聲請人前開所述相符，堪認
    聲請人之主張為真。揆諸前揭法條，聲請人聲請返還前開提
    存之擔保金，即無不合，應予准許。
四、依民事訴訟法第95條、第78條，裁定如主文。
中    華    民    國    97    年    12    月  24      日
                  民事第一庭    法  官  黃珮禎
以上正本係照原本做成。
如對本裁定抗告須於裁定送達後10日內向本院提出抗告狀，並
繳納抗告費新臺幣1,000元。
                                書記官  江靜玲
中    華    民    國    97    年    12    月  24      日


司法院資訊處製作；財團法人民間司法改革基金會備份。
